【裁判字號】    92,台上,1016
【裁判日期】    920306
【裁判案由】    偽造貨幣
【裁判全文】
最高法院刑事判決                              九十二年度台上字第一０一六號
    上  訴  人  甲○○
右上訴人因偽造貨幣案件，不服台灣高等法院台中分院中華民國九十一年十二月三十
一日第二審判決（九十一年度上訴字第一六六八號，起訴案號：台灣台中地方法院檢
察署九十一年度偵字第一一六五二號），提起上訴，本院判決如左：
    主  文
上訴駁回。
    理  由
按刑事訴訟法第三百七十七條規定：上訴於第三審法院，非以判決違背法令為理由，
不得為之。是提起第三審上訴，應以原判決違背法令為理由，係屬法定要件，如果上
訴理由狀未依據卷內訴訟資料，具體指摘原判決不適用何種法則或如何適用不當，或
所指摘原判決違法情事，顯與法律規定得為第三審上訴理由之違法情形，不相適合時
，均應認其上訴為違背法律上之程式，予以駁回。本件原判決綜合全部卷證資料，認
上訴人甲○○有其事實欄所載之犯行，已詳敘所憑之證據與認定之理由。對於上訴人
辯稱伊不知道該紙鈔係假的，無行使偽造通用紙幣之犯行云云，認係卸責之詞，不足
採信，亦依調查所得證據，逐一加以指駁及說明。因而撤銷第一審之科刑判決，改判
仍論處上訴人行使偽造之通用紙幣，累犯罪刑（處有期徒刑三年二月）。從形式上觀
察，並無違背法令之情形存在。
上訴意旨略以：原審以上訴人曾犯毒品等罪，推論上訴人於警詢中所為扣案偽鈔係向
「小文」者買入之供述為可採，其推論違背論理法則；在上訴人車內查獲其他偽鈔之
事實，尚不能證明上訴人收受時已認識為偽鈔，原判決既未調查上訴人收受時已知悉
為偽鈔之證據，亦未調查證人林鉑育有無檢視所收受者為偽鈔，遽認犯刑法第一百九
十六條第一項之罪，有判決不適用法則、適用法則不當、理由不備、矛盾及應於審判
期日調查之證據未予調查之違法云云。惟本院為法律審，應以原判決所確認之事實為
基礎，據以判斷原判決是否違背法令。而犯罪事實之認定、證據之取捨及其證明力如
何，乃事實審法院之職權，如其取捨不違背經驗法則與論理法則，即不得指為違法，
而據為上訴第三審之理由。原審已在判決內說明其就案內所有證據本於調查所得心證
，分別定其取捨而為事實判斷之理由，顯與客觀存在之證據法則無違，自屬原審採證
認事職權之適法行使，不容上訴人任意指摘。而上訴人究如何取得扣案之十四張偽鈔
，上訴人多次陳述均不一致，原判決認以其警詢所為向「小文」買入之供述為可採，
且說明警員基於地緣關係，知悉上訴人有毒品等多次犯罪前科，因而懷疑上訴人使用
偽鈔購物，乃請店員將收受之鈔票交出查驗而查獲本案，核無違背證據法則或調查職
權未盡之情事。又原判決已載明依勘驗錄影帶之結果，林鉑育收受上訴人交付之偽鈔
時，並無檢視鈔票之動作，林鉑育復證稱結帳時，伊尚不知上訴人拿的是偽鈔，伊正
在找零錢給上訴人時，警員就進來等語明確。上訴意旨指原審未調查林鉑育有無檢視
所收受者為偽鈔云云，顯非依據卷內證據資料指摘。上訴意旨仍執陳詞，就原判決理
由已明白論斷之事項及採證認事職權之適法行使，徒憑己見，漫事指摘，不足據以辨
認原判決已具備違背法令之形式要件。應認其上訴違背法律上之程式，予以駁回。
據上論結，應依刑事訴訟法第三百九十五條前段，判決如主文。
中      華      民      國    九十二    年      三      月      六      日
                              最高法院刑事第十二庭
                                  審判長法官  張  淳  淙
                                        法官  謝  俊  雄
                                        法官  蘇  振  堂
                                        法官  張  春  福
                                        法官  呂  丹  玉
      右正本證明與原本無異
                                              書  記  官
中      華      民      國    九十二    年      三      月     十四     日


司法院資訊處製作；財團法人民間司法改革基金會備份。
